臺灣臺南地方法院民事裁定
109年度小上字第68號
上  訴  人  
即  原  告  張政仕  


被 上 訴人  
即  被  告

法定代理人  何程達  
上列當事人間請求給付報酬事件，上訴人對於民國109年10月22
日本院臺南簡易庭109年度南小字第1067號第一審小額判決提起
上訴，本院裁定如下：
    主  文
上訴駁回。
第二審訴訟費用新臺幣壹仟伍佰元由上訴人負擔。
    事  實  及  理  由
一、按對於小額程序之第一審裁判之上訴，非以其違背法令為理
    由，不得為之；上訴狀內應記載上訴理由，並表明原判決所
    違背之法令及其具體內容，及依訴訟資料可認原判決有違背
    法令之具體事實，民事訴訟法第436條之24第2項及第436條
    之25分別定有明文。又判決不適用法規或適用不當者，為違
    背法令；有判決法院之組織不合法者、依法律或裁判應迴避
    之法官參與裁判者、法院於權限之有無辨別不當或違背專屬
    管轄之規定者、當事人於訴訟未經合法代理者、違背言詞辯
    論公開之規定之情形之一者，其判決當然為違背法令，為民
    事訴訟法第436條之32準用同法第468條、第469條第1款至第
    5款所規定。次按當事人依民事訴訟法第468條規定以原判決
    有不適用法規或適用法規不當為上訴理由時，其上訴狀或理
    由書應有具體之指摘，並揭示該法規之條項或其內容，若係
    成文法以外之法則，應揭示該法則之旨趣，倘為司法院解釋
    或本院之判例，則應揭示該判解之字號或其內容，如依民事
    訴訟法第469條所列各款事由提起上訴者，其上訴狀或理由
    書應揭示合於該條款之事實，上訴狀或理由書如未依此項方
    法表明者，即難認為已對原判決之違背法令有具體之指摘，
    其上訴自難認為合法。
二、上訴意旨略以：
　㈠被上訴人承包和通建設德崙段241地號店舖集合住宅新建工程
    ，在上訴人任職於被上訴人期間，該工地已有營建、建築本
    科之管理負責人楊春榮，其負責所有營造、規劃、管理、廠
    商協調及派工，上訴人僅負責機電、水電、消防、空調，工
    地實際管理人為楊春榮，上訴人負責之機電部分亦須聽楊春
    榮指揮。
　㈡上訴人雖係由金華美人力行派遣，然派遣契約並無涉及工地
    主任，並工地營建負責人實際是楊春榮，原告僅是水電主管
    ，因楊春榮掛名被上訴人代表人，無法再申報為工地負責人
    ，原規劃工區營建負責人王經理又遭董事長解僱，楊春榮從
    應徵表得知上訴人有考得工地主任執業證照，向上訴人表明
    欲以上訴人之工地主任執照向市政府申報開工，願意另外付
    費每月5000元，待徵得新主管，執業證照立刻歸還，上訴人
    為了生活，僅能答應，雙方並未為此事簽立契約，亦未載明
    於金華美人力行之派遣契約中。原審判決將機電誤為營建，
    顯有錯誤等語。並聲明：⒈原判決廢棄。⒉被上訴人應給付上
    訴人8萬元，及自109年4月12日起至清償日止，按週年利率5
    ％計算之利息。
三、查本件原審於109年10月22日判決後，上訴人於同年11月2日
    具狀提起上訴，觀其上訴理由主要仍係主張兩造另有成立租
    借工地主任牌照之契約，並引用原審所提之攻防方法，並未
    具體指明原審判決有何不適用法規或適用法規不當，或有民
    事訴訟法第469條第1款至第5款所列各款事由之情事，亦未
    表明依訴訟資料，原審判決有何違背法令之具體事實或內容
    ，實難認上訴人已合法表明上訴理由，依前揭說明，其上訴
    為不合法，應予駁回。
四、末按訴訟費用，由敗訴之當事人負擔；於小額訴訟之上訴程
    序，法院為訴訟費用之裁判時，應確定其費用額，民事訴訟
    法第78條、第436條之32第1項準用第436條之19第1項定有明
    文。本件上訴既不合法，第二審訴訟費用即第二審裁判費15
    00元應由敗訴之上訴人負擔，爰確定如主文第2項所示。
五、據上論結，本件上訴為不合法，依民事訴訟法第436條之32
    第1項、第2項、第444條第1項前段、第95條、第78條、第43
    6條之19第1項，裁定如主文。
中　　華　　民　　國　　109 　年　　12　　月　 10　　日
                  民事第四庭  審判長法  官  施介元
                                    法  官  王淑惠
                                    法  官  蔡雅惠
以上正本係照原本作成。
本裁定不得抗告。
中　　華　　民　　國　　109 　年　　12　　月　 10 　　日
　                                  書記官   黃稜鈞